【裁判字號】    89,上易,281
【裁判日期】    890223
【裁判案由】    竊盜
【裁判全文】
臺灣高等法院臺南分院刑事判決            八十九年度上易字第二八一號   Ｃ
      上  訴  人
      即  被  告  乙  ○  ○
右上訴人因竊盜案件，不服臺灣臺南地方法院八十八年度易字第一九四七號中華民國
八十八年十二月八日第一審判決（起訴案號：臺灣臺南地方法院檢察署八十八年度偵
字第六六○○號），提起上訴，本院判決如左：
      主      文
上訴駁回。
      事      實
一、乙○○曾犯竊盜、詐欺、妨害兵役等罪多次，最後所犯妨害兵役罪，經臺灣高雄
    地方法院判處有期徒刑七月確定，於民國（下同）八十七年二月二十四日執行完
    畢，猶不知悔改，復意圖為自己不法之所有，於八十八年五月九日十九時二十五
    分許，在臺南縣永康市○○路七十一巷九十一號雜貨店，趁甲○○購物不注意之
    際，竊取甲○○所有，內有新臺幣（下同）一千九百元之皮包，得手後，放置於
    其身上藏匿，為甲○○發覺，即向其索取，乙○○見事跡敗露，迅速逃逸，因經
    發覺始於次日由其老闆陪同前往向甲○○道歉，並返還竊得之物。
二、案經臺南縣警察局永康分局報請臺灣臺南地方法院檢察署檢察官偵查起訴。
      理      由
一、訊據上訴人即被告乙○○，矢口否認有右揭竊盜之犯行，辯稱：我是在地上拾獲
    那個皮包，並非竊取，其皮包內僅一百八十元，並非一千九百元，伊於當天即歸
    還，且賠償一萬元云云。
二、惟查：右揭犯罪事實，業據被害人甲○○於警訊時供稱：當時伊在雜貨店購物，
    皮包置於店內桌上，嫌犯乙○○伸手取走被伊發現，伊要求皮包拿出來，他拒絕
    拿出來，伊便將他拉住要求他出示身上所有物品讓伊檢查，他不但拒絕接受檢查
    ，且用力掙脫奪門而出，被他逃走，皮包裡面有一千九百元．．．而案發前幾分
    鐘有一個乙○○同事經過雜貨店，他有見到當時雜貨店內只有伊與伊女兒及乙○
    ○在場，在伊進去購物直至案發後這段時間，雜貨店內沒有人再進出，乙○○同
    事再經過雜貨店得知發生該案，遂主動提供是其同事名叫乙○○等語；於檢察官
    偵查中證稱：伊不認識被告，在雜貨店才看到他，伊皮包是被他拿去夾在身上，
    伊叫他拿出來，他說沒有拿就跑出去，伊追出去他跑掉，伊報警拿相片給伊看，
    伊指認後警察去找，隔天他到伊住處道歉，且有把錢還伊，伊皮包不是給伊女兒
    拿，係放在桌子上等語。被告於警訊時供稱：伊拒絕接受檢查．．．伊強行掙脫
    那婦人的手，以跑步方式回伊服務之泰安紙廠，伊並未回宿舍睡覺，至廠房一個
    角落睡覺，直至翌日下午伊在工廠遇到老闆，他告知警察在找伊，老闆先帶伊至
    該江姓婦人住處向她道歉，再到派出所說明等語；於偵查中亦供稱：她錢包是給
    她女兒拿掉在地上，伊撿起來放在伊身上，她要向伊搜身，伊雙口袋有讓她搜，
    但上身沒有讓她搜，伊就回工廠，她皮包上有一百八十元等語；於原審審理時改
    稱：伊在地上撿的，所以在伊身上找到，皮包裡片有九百八十元，伊次日有在雜
    貨店遇到她，向她道歉，伊還拿一萬五千元給她云云。被告先後所述不符，被告
    於警訊所述與被害人大致相符，復有被害人甲○○指認之口卡片附卷可稽；且若
    無其事，何以被害人甲○○向其索討時逃逸；而被害人與被告素無怨隙，當不至
    於無端加以誣陷之理，被告除歸還一千九百元外，並未再給被害人多餘之錢，為
    被害人所供述在卷，茍如被告所述於原審給被害人一萬五千元，於本院供稱再給
    一萬元云云，被告如未偷取何以再給錢？何以知皮包內之金錢？縱上所述，足見
    被告所辯，純屬卸責飾詞，委無足採，本件事證已臻明確，被告犯行洵堪認定。
三、核上訴人即被告乙○○所為，係犯刑法第三百二十條第一項之竊盜罪。被告曾犯
    竊盜、詐欺、妨害兵役等罪多次，最後所犯妨害兵役罪，經臺灣高雄地方法院判
    處有期徒刑七月確定，於八十七年二月二十四日執行完畢，有臺灣臺南地方法院
    檢察署刑案資料查註紀錄表及本院被告全國前案紀錄表各一份在卷可稽，其於五
    年之內再犯本件有期徒刑以上之罪，為累犯，應依法加重其刑。
四、原審以被告罪證明確，因以適用刑法第三百二十條第一項、第四十七條，罰金罰
    鍰提高標準條例第一條前段等規定。並爰審酌被告犯罪之動機、手段、目的、被
    害人所生之危害及被害犯罪後之態度等一切情狀，量處有期徒刑五月。本院經核
    原判決認事用法俱無不合，量刑亦稱妥適，被告上訴意旨否認犯罪，空言指摘原
    判決不當，並無可取，為無理由，應予駁回。
據上論斷，應依刑事訴訟法第三百六十八條，判決如主文。
本案經檢察官劉榮堂到庭執行職務。
中    華    民    國      八十九      年      二      月      二十三    日
                                  臺灣高等法院臺南分院刑事第一庭
                                      審判長法官  鄭    文    肅
                                            法官  王    浦    傑
                                            法官  楊    明    章
右正本證明與原本無異。
不得上訴。
          法院書記官  易    慧    玲
中    華    民    國      八十九      年      二      月      二十四    日
附錄本判決論罪科刑法條：
刑法第三百二十條第一項：
意圖為自己或第三人不法之所有，而竊取他人之動產者，為竊盜罪，處五年以下有期
徒刑、拘役或五百元以下罰金。


司法院資訊處製作；財團法人民間司法改革基金會備份。
